臺灣高等法院臺中分院刑事裁定　
111年度聲字第1887號

聲  請  人  臺灣高等檢察署臺中檢察分署檢察官     
受  刑  人  林建宇


                   （現在法務部○○○○○○○執行中）
上列聲請人因受刑人數罪併罰有二裁判以上，聲請定其應執行之
刑（聲請案號：111年度執聲字第799號），本院裁定如下：
    主  文
林建宇因犯如附表所示各罪所處之刑，應執行有期徒刑玖年陸月
。
    理  由
一、聲請意旨略以：受刑人林建宇因犯附表所示各罪，先後經判
    決確定如附表所示，數罪中雖有刑法第50條第1項但書所列
    情形，惟受刑人已請求檢察官聲請定應執行刑，有臺灣彰化
    地方檢察署111年8月18日是否請求定刑調查表足稽，應依刑
    法第50條第2項、第53條、第51條第5款規定，定其應執行之
    刑，爰依刑事訴訟法第477條第1項聲請裁定等語。　　
二、本院審查如附表所示相關判決後，認為檢察官依受刑人之請
    求向本院聲請定應執行刑符合法律規定，並考量受刑人行為
    次數、侵害法益，及其犯罪類型中有2次施用毒品罪、12次
    販賣第一級毒品罪及2次販賣第二級毒品罪，同質性高，對
    於危害個人及社會法益之加重效應為整體非難評價，及受刑
    人於收到臺灣彰化地檢署50條第1項但書案件是否請求定刑
    調查表後，並未表示意見等等情形，定應執行刑如主文所示
    。　　
三、依刑事訴訟法第477條第1項，刑法第50條第2項、第53條、
    第51條第5款，裁定如主文。
中　　華　　民　　國　　111 　年　　9 　　月　　 19 　日
           刑事第四庭    審判長法　官  蔡  名  曜
　　　　　 　　　　　　　　    法　官  邱  鼎  文
　　　　　　　　　　　　　　   法　官  鄭  永  玉       
以上正本證明與原本無異。      
如不服本裁定，應於收受送達後5日內向本院提出抗告書狀(須附
繕本)。因疫情而遲誤不變期間，得向法院聲請回復原狀。

                               書記官  林  姿  妤 
　　　　　　　　　　　　　　　 
中　　華　　民　　國　　111 　年　　9 　　月　　19　　日
附表：受刑人林建宇定應執行刑案件一覽表　　
編        號  1 2 3 罪         名  施用第一級毒品罪 施用第二級毒品罪 販賣第一級毒品罪 宣    告   刑  有期徒刑10月 有期徒刑6月 有期徒刑7年8月 犯  罪 日  期  108.11.12 108.11.12 108.07.23 偵查(自訴)機關年度案號  彰化地檢108年度毒偵字第1687號 彰化地檢108年度毒偵字第1687號 彰化地檢108年度偵字第11992號、109年度偵字第1671號 最後事實審 法    院 彰化地院 彰化地院 臺中高分院  案    號 109年度訴字163號 109年度訴字163號 111年度上訴字672號  判決日期 109.03.03 109.03.03 111.06.15 確定判決 法    院 彰化地院 彰化地院 臺中高分院  案    號 109年度訴字163號 109年度訴字163號 111年度上訴字672號  確定日期 109.04.01 109.04.01 111.07.15 宣告刑得否易科罰金或易服社會勞動  不得易科罰金 不得易服社會勞動 得易科罰金 得易服社會勞動 不得易科罰金 不得易服社會勞動 備         註  彰化地檢109年度執字第1886號 彰化地檢109年度執字第1887號 彰化地檢111年度執字第3512號   編號1、2經彰化地院110年度聲字第1198號裁定定應執行有期徒刑1年（彰化地檢110年度執更字第1282號）  編號3至16經本院上開判決定應執行有期徒刑8年10月 


編        號  4 5 6 罪         名  販賣第一級毒品罪 販賣第一級毒品罪 販賣第一級毒品罪 宣    告   刑  有期徒刑7年8月 有期徒刑7年8月 有期徒刑7年8月 犯  罪 日  期  108.07.23 108.10.23 108.11.12 偵查(自訴)機關年度案號  彰化地檢108年度偵字第11992號、109年度偵字第1671號 彰化地檢108年度偵字第11992號、109年度偵字第1671號 彰化地檢108年度偵字第11992號、109年度偵字第1671號 最後事實審 法    院 臺中高分院 臺中高分院 臺中高分院  案    號 111年度上訴字672號 111年度上訴字672號 111年度上訴字672號  判決日期 111.06.15 111.06.15 111.06.15 確定判決 法    院 臺中高分院 臺中高分院 臺中高分院  案    號 111年度上訴字672號 111年度上訴字672號 111年度上訴字672號  確定日期 111.07.15 111.07.15 111.07.15 宣告刑得否易科罰金或易服社會勞動  不得易科罰金 不得易服社會勞動 不得易科罰金 不得易服社會勞動 不得易科罰金 不得易服社會勞動 備         註  彰化地檢111年度執字第3512號     編號3至16經本院上開判決定應執行有期徒刑8年10月   


編        號  7 8 9 罪         名  販賣第一級毒品罪 販賣第一級毒品罪 販賣第一級毒品罪 宣    告   刑  有期徒刑7年8月 有期徒刑7年8月 有期徒刑7年8月 犯  罪 日  期  108.10.20 108.10.24 108.10.25 偵查(自訴)機關年度案號  彰化地檢108年度偵字第11992號、109年度偵字第1671號 彰化地檢108年度偵字第11992號、109年度偵字第1671號 彰化地檢108年度偵字第11992號、109年度偵字第1671號 最後事實審 法    院 臺中高分院 臺中高分院 臺中高分院  案    號 111年度上訴字672號 111年度上訴字672號 111年度上訴字672號  判決日期 111.06.15 111.06.15 111.06.15 確定判決 法    院 臺中高分院 臺中高分院 臺中高分院  案    號 111年度上訴字672號 111年度上訴字672號 111年度上訴字672號  確定日期 111.07.15 111.07.15 111.07.15 宣告刑得否易科罰金或易服社會勞動  不得易科罰金 不得易服社會勞動 不得易科罰金 不得易服社會勞動 不得易科罰金 不得易服社會勞動 備         註  彰化地檢111年度執字第3512號     編號3至16經本院上開判決定應執行有期徒刑8年10月   


編        號  10 11 12 罪         名  販賣第一級毒品罪 販賣第一級毒品罪 販賣第一級毒品罪 宣    告   刑  有期徒刑7年8月 有期徒刑7年8月 有期徒刑7年8月 犯  罪 日  期  108.10.10 108.10.10 108.10.10 偵查(自訴)機關年度案號  彰化地檢108年度偵字第11992號、109年度偵字第1671號 彰化地檢108年度偵字第11992號、109年度偵字第1671號 彰化地檢108年度偵字第11992號、109年度偵字第1671號 最後事實審 法    院 臺中高分院 臺中高分院 臺中高分院  案    號 111年度上訴字672號 111年度上訴字672號 111年度上訴字672號  判決日期 111.06.15 111.06.15 111.06.15 確定判決 法    院 臺中高分院 臺中高分院 臺中高分院  案    號 111年度上訴字672號 111年度上訴字672號 111年度上訴字672號  確定日期 111.07.15 111.07.15 111.07.15 宣告刑得否易科罰金或易服社會勞動  不得易科罰金 不得易服社會勞動 不得易科罰金 不得易服社會勞動 不得易科罰金 不得易服社會勞動 備         註  彰化地檢111年度執字第3512號     編號3至16經本院上開判決定應執行有期徒刑8年10月   


編        號  13 14 15 16 罪         名  販賣第一級毒品罪 販賣第一級毒品罪 販賣第二級毒品罪 販賣第二級毒品罪 宣    告   刑  有期徒刑7年8月 有期徒刑7年8月 有期徒刑3年8月 有期徒刑3年8月 犯  罪 日  期  108.11.12 108.10.10 108.10.12 108.11.08 偵查(自訴)機關年度案號  彰化地檢108年度偵字第11992號、109年度偵字第1671號 彰化地檢108年度偵字第11992號、109年度偵字第1671號 彰化地檢108年度偵字第11992號、109年度偵字第1671號 彰化地檢108年度偵字第11992號、109年度偵字第1671號 最後事實審 法    院 臺中高分院 臺中高分院 臺中高分院 臺中高分院  案    號 111年度上訴字672號 111年度上訴字672號 111年度上訴字672號 111年度上訴字672號  判決日期 111.06.15 111.06.15 111.06.15 111.06.15 確定判決 法    院 臺中高分院 臺中高分院 臺中高分院 臺中高分院  案    號 111年度上訴字672號 111年度上訴字672號 111年度上訴字672號 111年度上訴字672號  確定日期 111.07.15 111.07.15 111.07.15 111.07.15 宣告刑得否易科罰金或易服社會勞動  不得易科罰金 不得易服社會勞動 不得易科罰金 不得易服社會勞動 不得易科罰金 不得易服社會勞動 不得易科罰金 不得易服社會勞動 備         註  彰化地檢111年度執字第3512號      編號3至16經本院上開判決定應執行有期徒刑8年10月